---
title: "Clasificación supervisada de cultivos- Campaña 2019-2020"
author: "Nazarena Rojas y Pamela Pairo"
output: html_document
---

```{r setup, include=FALSE}
knitr::opts_chunk$set(echo = TRUE, message = F, warning = F)
```

```{r, echo=FALSE}

library(sf)
library(tidyverse)
library(mapview)
library(leafsync)
```

## Metodología general para las clasificaciones supervisadas

Para la generación de estos productos se utilizó la colección de imágenes Sentinel-2 disponibles en la plataforma de Google Earth Engine. En la clasificación de las mismas se utilizó el algoritmo Random Forest y se generaron los vectores con sus correspondientes áreas de cultivo.

## Cultivo de invierno 2019

A continuación se muestran los cultivos de trigo para la EL 29-30 DE septiembre por parte del INTA y la clasificación realizada con imágenes Sentinel 2 (rojo)

```{r, echo=FALSE}
#Trigo_INTA <- read_sf("Pergamino/maiz_2020.shp") 
Trigo_sep <- read_sf("Pergamino/interseccion_29-30_sep_2019.shp")


mapview(Trigo_sep, col.regions="red", color="red")
#  mapview(Trigo_INTA, color="blue")


```

## Cultivos de verano 2019-2020

El gráfico que aparece a la izquierda corresponde a las clasificaciones realizadas para el cultivo de soja y a la derecha las clasificaciones para el cultivo de maiz. La clasificación realizada por el INTA con imagenes LANDSAT para la campaña de verano 2019-2020 se representa en azul. La clasificación supervisada realizada con imágenes Sentinel-2 del 23-28 de febrero del 2020 está representada en rojo. 


```{r, echo=FALSE}
Maiz_INTA <- read_sf("Pergamino/maiz_2020.shp") 
Soja_INTA <- read_sf("Pergamino/soja_2020_f.shp")
Soja_Feb <- read_sf("Pergamino/soja_punto_febrero.shp")
Maiz_Feb <- read_sf("Pergamino/maiz_punto_febrero.shp")


p1 <- mapview(Soja_Feb, col.regions="red", color="red")+
  mapview(Soja_INTA, color="blue")

p2<-mapview(Maiz_Feb, col.regions="red", color="red")+
  mapview(Maiz_INTA, color="blue")

sync(p1, p2)
```

