---
title: "Cultivos"
author: "Pamela Pairo"
output: html_document
---

```{r setup, include=FALSE}
knitr::opts_chunk$set(echo = TRUE, message = F, warning = F)
```

El gráfico que aparece a la izquierda corresponde a la clasificación realizada por el INTA con imagenes LANDSAT para la campaña de verano 2019-2020. El gráfico de la derecha corresponde a la clasificación supervisada realizada con imágenes Sentinel-2 del 23-28 de febrero del 2020. El azul corresponde a lo clasificado por el INTA y los polígonos rojos a lo clasificado por el equipo de CONAE.

```{r, echo=FALSE}

library(sf)
library(tidyverse)
library(mapview)
library(leafsync)

Maiz_INTA <- read_sf("Pergamino/maiz_2020.shp") 
Soja_INTA <- read_sf("Pergamino/soja_2020_f.shp")
Soja_Feb <- read_sf("Pergamino/soja_feb.shp")
Maiz_Feb <- read_sf("Pergamino/maiz_feb.shp")


p1 <- mapview(Soja_Feb, col.regions="red", color="red")+
  mapview(Soja_INTA, color="blue")

p2<-mapview(Maiz_Feb, col.regions="red", color="red")+
  mapview(Maiz_INTA, color="blue")

sync(p1, p2)
```